臺灣臺北地方法院刑事裁定　　　　　　　　　　　　九十三年度交簡上字第一七號
　　上　訴　人
　　即　被　告　甲○○
右列上訴人即被告因公共危險案件，不服本院中華民國九十三年三月三十日所為第二
審判決提起上訴，本院裁定如左：
    主  文
上訴駁回。
    理  由
一、上訴意旨略以：伊依照新海派出所通知領取日期為九十三年二月九日之郵件，並
    依法定上訴期間提起上訴，並未逾期，請察查後依法重新審理並減輕或免除上訴
    人之處分等語。
二、按不服高等法院之第二審或第一審判決而上訴者，應向最高法院為之；左列各罪
    之案件，經第二審判決者，不得上訴於第三審法院：（一）最重本刑為三年以下
    有期徒刑、拘役或專科罰金之罪；（二）刑法第三百二十條、第三百二十一條之
    竊盜罪；（三）刑法第三百三十五條、第三百三十六條第二項之侵占罪；（四）
    刑法第三百三十九條、第三百四十一條之詐欺罪；（五）刑法第三百四十二條之
    背信罪；（六）刑法第三百四十六條之恐嚇罪；（七）刑法第三百四十九條第二
    項之贓物罪，刑事訴訟法第三百七十五條第一項、第三百七十六條定有明文。是
    得上訴第三審之案件，限經高等法院判決，且非刑事訴訟法第三百七十六條所列
    舉之各類案件，合先敘明。又原審法院認為上訴不合法律上之程式或法律上不應
    准許或其上訴權已經喪失者，應以裁定駁回之，但其不合法律上之程式可補正者
    ，應定期間先命補正，刑事訴訟法第三百八十四條亦有明文規定。
三、經查：本件上訴人即被告甲○○因於民國九十二年八月二十日服用酒類不能安全
    駕駛動力交通工具而駕駛，經臺灣臺北地方法院檢察署檢察官偵查後聲請簡易判
    決處刑（九十二年度偵字第一六五五五號），本院臺北簡易庭於九十二年九月十
    六日以九十二年度北交簡字第一九六五號刑事簡易判決判處其罰金二萬八千元，
    被告對該判決不服提起上訴，再經本院管轄第二審之合議庭於九十三年三月三十
    日以九十三年度交簡上字第十七號刑事判決認其上訴逾期駁回上訴。而被告所犯
    之刑法第一百八十五條之三醉態駕駛罪為最重本刑三年以下有期徒刑之罪，是以
    該案於本院管轄第二審之合議庭判決後即告確定，不得再上訴。被告對不得上訴
    三審之判決提起上訴，於法自有未合，且無從補正，應予駁回。
四、至書記官雖誤在本院九十三年三月三十日所為之九十三年度交簡上字第一七號刑
    事判決正本為「如不服本判決，應於判決送達後十日內向本院提出上訴狀（應抄
    附繕本）」之記載，表示被告得對該判決上訴，然本院九十三年度交簡上字第一
    七號刑事第二審判決係不得上訴第三審之案件，業如前述，被告仍不因前述記載
    而得提起上訴，併此敘明。
據上論斷，依刑事訴訟法第三百八十四條，裁定如主文。
中　　　華　　　民　　　國　　　九十三　　　年　　　六　　月　　十八　　日
                                        臺灣臺北地方法院交通法庭
                                          審判長  法　官  洪文慧
                                                  法  官  鄧德倩
                                                  法  官  陳婷玉
右正本證明與原本無異。
不得上訴。
                                                  書記官  陳弘文
中　　　華　　　民　　　國　　　九十三　　　年　　　六　　月　　十八　　日
